# 请教版主关于总分包问题

提问人：thlife 时间：2011-06-21 10:00:32
某开发区经济开发总公司（政府平台性质），公司与开发区管委会签订《建设工程授权建设协议》，约定开发区市政建设工程、拆迁安置工程、园区建设工程等由管委会委托给开发总公司作为建设主体，开发总公司统一对外招投标施工单位，开发总公司本身并不进行施工，请问：开发总公司是否可以按照管委会与其约定的合同价确认收入，按照对分包单位招投标价确认成本？

回答人：chenyiwei
这是收入确认应采用“总额法”还是“净额法”的问题。就本案例而言，最主要的考虑是：是否开发区管委会仅按照工程预算投资额和一定比例的管理费向公司拨款，由公司独立与建造承包商谈判签订施工合同，独立选择工程承包商，实际工程价款与原先的拨款之间的差额由公司享有或承担？如果符合上述条件的，应按总额法确认收入；如果不符合上述条件的，尤其是如果实际工程成本与预算拨款之间的差额均由管委会补足，如有结余需上缴管委会的，则更大的可能是按净额法确认。

回答人：chenyiwei
回复 thlife 的帖子
在此情况下，需要进一步了解开发公司在交易过程中需承担的责任，例如开发公司通过招投标程序确定的施工方是否还需要经过管委会的审核认可，管委会是否会成为工程承包合同中的一方；管委会所认可的决算成本与实际发生并由开发公司先行支付的工程成本之间是否可能存在重大差异；如果后续工程完工移交后出现质量问题，管委会是直接追究工程承包商的责任，还是先由开发总公司承担赔偿责任后再向施工单位追偿等。